臺灣彰化地方法院刑事判決　　　　　　　95年度訴字第2140號
公　訴　人　臺灣彰化地方法院檢察署檢察官
被　　　告　乙○○
　　　　　　　　　　號
上列被告因偽造文書等案件，經檢察官聲請簡易判決處刑（95年
度偵字第9662號），本院彰化簡易庭認為不宜逕以簡易判決處刑
（95年度彰簡字第1047號），簽移普通庭改依通常程序審理，於
準備程序中，被告就被訴事實為有罪之陳述，經告知簡式審判程
序之旨，並聽取當事人之意見後，認宜以獨任進行簡式審判程序
，而裁定進行簡式審判程序審理，判決如下：
    主  文
乙○○犯如附表壹所示之罪，各處如附表壹所示之刑，應執行有
期徒刑壹年參月，緩刑參年。如附表壹編號壹、貳、肆至捌所示
消費簽帳單上偽造之「甲○○」署押共柒枚均沒收。
    犯罪事實
一、緣甲○○前於民國95年6 月18日中午12時許，前往址設彰化
    縣花壇鄉○○村○○路○ 段109 之8 號之「杉春加油站」加
    油後，持以自己名義向台北富邦商業銀行申請之信用卡（卡
    號：0000000000000000號，以下簡稱系爭信用卡）交付該加
    油站某不詳姓名男性員工刷卡支付加油款項後，因一時疏忽
    ，而將系爭信用卡遺留在上址加油站。乙○○為上開加油站
    之加油員，明知系爭信用卡係甲○○用以支付加油款項而遺
    忘未取之物，竟於95年6 月23日上午10時30分許，在上開加
    油站收銀機旁拾獲系爭信用卡後，基於為自己冒名刷卡消費
    之不法所有意圖，將之侵占入己，並旋即於附表1 編號1 所
    示之時、地，冒用甲○○之名義，持系爭信用卡刷卡加油，
    並以複寫方式在簽帳單上偽造「甲○○」之署押2 枚（該次
    消費簽帳單係1 式2 聯，商店留存聯及持卡人留存聯各有「
    甲○○」署押1 枚），交付附表1 編號1 所示加油站成年員
    工而行使之，使該加油站成年員工誤認係甲○○本人消費，
    陷於錯誤而交付商品，並使台北富邦商業銀行誤認係持卡人
    本人所消費，亦陷於錯誤而墊付如附表1 編號1 所示之消費
    金額。乙○○得手後，復各另行基於為自己不法所有之意圖
    ，先後於附表1 編號2 、4 至8 所示之時、地，持系爭信用
    卡以上開方法刷卡消費，並在簽帳單上偽造「甲○○」之署
    押（如附表1 編號2 、4 所示消費之簽帳單為1 式2 聯，商
    店留存聯及持卡人留存聯各有複寫之「甲○○」署押1 枚；
    編號5 至8 所示消費之簽帳單則為2 聯非複寫式，僅商店存
    根聯有「甲○○」署押1 枚，持卡人存根聯則無庸簽名），
    交付附表1 編號2 、4 至8 所示特約商店成年店員行使之，
    使該等店員誤認係甲○○本人消費，陷於錯誤而交付商品；
    其中乙○○又於附表1 編號3 所示之時間，在其位於彰化縣
    花壇鄉○○村○○路○ 段住處，利用電腦網路，鍵入系爭信
    用卡卡號及使用期限，而向如附表1 編號3 所示之雅虎國際
    資訊公司刷卡購買價值300 元之點數卡商品，使該公司受理
    人員陷於錯誤，誤信乙○○係該信用卡之使用者，而允許刷
    卡消費，亦使台北富邦商業銀行誤認係持卡人甲○○本人消
    費，而陷於錯誤並墊付如附表1 編號2 至8 所示之消費金額
    ，足以生損害於如附表1 編號1 至8 所示之特約商店、台北
    富邦銀行審核信用卡交易作業之正確性及甲○○本人，嗣甲
    ○○因察覺有異，於同年7 月9 日向台北富邦商業銀行掛失
    止付系爭信用卡，致乙○○於附表1 編號9 所示之時、地，
    欲持系爭信用卡以同法刷卡消費時，因該信用卡業遭掛失始
    未能詐欺得逞。嗣經警據報循線於同年7 月20日中午12 時
    30分許，通知乙○○到案，始知上情。
二、案經彰化縣警察局彰化分局報請臺灣彰化地方法院檢察署檢
    察官偵查起訴。
    理  由
一、本件被告所犯係死刑、無期徒刑、最輕本刑為3 年以上有期
    徒刑以外之罪，其於準備程序就前揭被訴事實為有罪之陳述
    ，經受命法官告知簡式審判程序之旨，並聽取其與公訴人之
    意見後，本院認無不得或不宜改依簡式審判程序進行之處，
    爰依刑事訴訟法第273 條之1 第1 項、第284 條之1 ，裁定
    本案由受命法官獨任進行簡式審判程序，合先敘明。
二、上揭犯罪事實，業據被告乙○○於警、偵訊及本院審理時坦
    承不諱，核與被害人甲○○於警詢及偵查中之證述情節相符
    ，復有台北富邦商業銀行消費明細表、消費簽帳單3 紙附卷
    可資佐證，足認被告自白與事實相符，堪可採為論罪科刑之
    依據。再被告未經被害人甲○○之同意，使用其所有之系爭
    信用卡消費，並在簽帳單上偽簽「甲○○」之署押而偽造上
    開私文書以詐取財物，不惟主觀上有為自己不法所有之詐欺
    取財意圖，亦足以生損害於台北富邦商業銀行、聯合信用卡
    處理中心確認持卡人身分之正確性、如附表1 所示特約商店
    之利益及真正持卡人甲○○甚明。本件事證明確，被告犯行
    洵堪認定。
三、查被告於95年6 月23日為附表1 編號1 所示之犯行後，刑法
    及刑法施行法業於94年2 月2 日經總統以華總一義字第0940
    0014901 號令修正公布，並於95年7 月1 日施行（下稱新刑
    法，修正前刑法下稱舊刑法），參酌最高法院95年5 月23日
    刑事庭第8 次會議有關新舊法適用原則之決議，新刑法第2
    條第1 項之規定，係規範行為後法律變更所生新舊法律比較
    適用之準據法，於新刑法施行後，應適用新刑法第2 條第1
    項之規定，為「從舊從輕」之比較。又基於罪刑法定原則及
    法律不溯及既往原則，行為之處罰，以行為時之法律有明文
    規定者為限，必行為時與行為後之法律均有處罰之規定，始
    有新刑法第2 條第1 項之適用。另於比較時應就罪刑有關之
    共犯、未遂犯、想像競合犯、牽連犯、連續犯、結合犯，以
    及累犯加重、自首減輕暨其他法定加減原因（如身分加減）
    與加減比例等一切情形，本於統一性及整體性原則，綜其全
    部罪刑之結果而為比較。且從刑附屬於主刑，除法律有特別
    規定者外，依主刑所適用之法律。本案涉及法律變更之部分
    ，經依如附表2 所示比較新舊刑法之理由及結果，以舊刑法
    有利於被告，依新刑法第2 條第1 項前段規定，自應適用最
    有利於被告之舊刑法，先予敘明。
四、按信用卡上之卡號、卡片有效期等資料，供以辨識該信用卡
    為何銀行所製發及持卡人為何人，將卡號及使用效期鍵入電
    腦網路，係屬藉電腦之處理所顯示之符號，足以為表示其刷
    卡消費用意之證明，是未經授權而偽填他人信用卡卡號於網
    路上，再透過網際網路傳輸至消費商店，供消費商店讀取上
    開資料而能完成交易，應成立刑法第216 條、第220 條第2
    項、第210 條之行使偽造準私文書罪；另於刷卡之簽帳單上
    簽署姓名，除表示已收受特約商店所交付之交易標的物或消
    費標的，並確認該筆消費之憑證，具有表示法律上權利義務
    關係之證明，是以簽帳單性質上除與收據相同外，並且係信
    用卡發卡銀行據此向簽帳人收款之憑證，亦屬私文書。核被
    告所為，係犯刑法第337 條之侵占遺失物罪、第216 條、第
    210 條之行使偽造私文書罪及第216 條、第220 條第2 項、
    第210 條之行使偽造準私文書罪、第339 條第1 項之詐欺取
    財既遂罪及同法第339 條第3 項、第1 項之詐欺取財未遂罪
    （各次行為所犯法條詳如附表1） 。其於簽帳單上偽造署押
    之行為係偽造私文書之部分行為，而其於偽造私文書、準私
    文書後均持以行使，偽造之低度行為為行使之高度行為所吸
    收，均不另論罪。又被告於附表1 編號1 所為之侵占遺失物
    行使偽造私文書罪及詐欺取財罪間，具有手段、目的之牽連
    關係，為牽連犯，應依修正刪除前刑法第55條之規定，從一
    重論以行使偽造私文書一罪。而被告附表1 編號2 至8 所示
    之犯行，係發生新刑法施行後，因修正後刑法業已刪除第55
    條牽連犯、第56條連續犯之規定，各該部分之行為即無從論
    以牽連犯、連續犯（最高法院95年度第8 次刑事庭會議決議
    五之5 、6 參照），本應依各該次所犯罪名及次數予以分論
    併罰，惟被告以一行使偽造私文書行為，同時向附表1 編號
    2 至8 所示特約商店成年店員詐欺取財，係一行為觸犯數罪
    名，為想像競合犯，各應依刑法第55條之規定，分別從一重
    論以行使偽造私文書（準私文書）罪。又被告於附表1 編號
    9 所示之時、地，持系爭信用卡欲再以同法刷卡消費，已著
    手於犯罪行為之實施，然因信用卡已掛失而未得逞，其所犯
    之詐欺取財罪為未遂犯，應依刑法第25條第2 項之規定減輕
    其刑。被告所犯上開附表1 編號1 至8 所示行使偽造私文書
    （準私文書）罪8 罪與編號9 詐欺取財未遂罪間，因各具有
    時間間隔，應予分論併罰。另被告於如附表1 編號1 、2 、
    4 所示之具有複寫之1 式2 聯之簽帳單上，以1 個偽造署押
    之行為，因複寫結果同時產生2 個偽造之署押，為包括一罪
    。起訴意旨漏未斟酌被告偽造如附表1 編號3 係屬刑法第
    220 條第2 項之準私文書，尚有未恰。爰審酌被告並無前科
    ，素行尚佳，冒用他人名義消費簽帳，將所應支付之消費款
    項轉由他人承擔，提高金融機構授信風險，盜刷所造成損害
    非高（既遂部分僅有9906元），惟念其犯後坦承犯行，並與
    台北富邦商業銀行達成和解，如數支付盜刷款項，有郵政劃
    撥儲金存款收據1 紙在卷可參，被害人甲○○亦已表明不欲
    深究等一切情狀，分別量處如主文所示之刑，並定其應執行
    之刑。至起訴意旨認被告犯後態度良好，且自行清償盜刷款
    項等情，建請依刑法第59條酌減其刑，惟按刑法第59條所定
    減輕其刑，以宣告法定最低度之刑猶嫌過重者，始有其適用
    （最高法院61年台上字第1781號判例要旨參照），本件被告
    所犯刑法第216 條、第210 條行使偽造私文書罪之法定刑為
    有期徒刑5 年以下2 月以上，又同法第339 條第1 項詐欺取
    財既遂罪之法定刑為5 年以下有期徒刑、拘役或科或併科
    1000元以下罰金，本院既酌情分別量處被告如附表1 編號1
    至9 所示之刑，殊無引用刑法第59條再為酌減之之餘地。末
    查被告並無前科，有卷附之臺灣高等法院被告前案紀錄表1
    份可參，其因一時貪小便宜而為本件犯行，且已與被害人即
    台北富邦商業銀行達成民事和解賠償損害，已如前述，經此
    偵審程序，當知所警惕，信無再犯之虞，本院認所宣告之刑
    均以暫不執行為適當，爰依刑法第74條第1 項第1 款之規定
    ，均併諭知緩刑3 年，以啟自新（本件被告附表1 編號1 所
    示之行為時雖在修正刑法施行之前，惟本院裁判時係在修正
    刑法施行之後，有關緩刑之宣告，應逕行適用修正後刑法第
    74條之規定，最高法院95年度第8 次刑事庭會議決議七參照
    ）。
五、按行為人用以詐欺取財之偽造、變造等書類，既已交付予被
    害人收受，則該物非屬行為人所有，除偽造書類上偽造之印
    文、署押，應依刑法第219 條予以沒收外，依同法第38條第
    3 項之規定，即不得再對各該書類諭知沒收（最高法院43年
    台上字第747 號判例意旨參照）。本件被告盜刷信用卡簽帳
    單之商店存根聯，被告均已分別交付特約商店服務人員收執
    ，亦非被告所有，爰均不予宣告沒收，另舊式信用卡簽帳單
    係複寫式1 式2 聯，而新式簽帳單係由類似傳真機之白色感
    熱紙列印，僅有1 聯，是本件如附表1 編號1 、2 、4 至8
    所示簽帳單商店存根聯上偽造之「甲○○」署押各1 枚，共
    計7 枚（詳細數量各如附表1 所示），係被告所偽造，不問
    屬於犯人與否，均應依刑法第219 條規定宣告沒收。至被告
    所持之如附表1 編號1 、2 、4 至8 所示之簽帳單顧客存根
    聯，雖係被告所有因行使偽造私文書所得之物，惟未扣案，
    復據被告陳明業已撕毀扔棄而滅失（見偵查卷第5 頁），自
    不予宣告沒收。
據上論斷，應依刑事訴訟法第452 條、第273 條之1 第1 項、第
299 條第1 項前段，刑法第2 條第1 項前段、第216 條、第210
條、第337 條、第339 條第1 項、第3 項、第25條第2 項、第55
條，修正刪除前刑法第55條、第51條第5 款，刑法第74條第1 項
第1 款、第219 條，罰金罰鍰提高標準條例第1 條前段，刑法施
行法第1 之1 條第1 項前段、第2 項，判決如主文。
本案經檢察官莊佳瑋到庭執行職務。
中　　華　　民　　國　　96　　年　　1 　　月　　25　　日
                  刑事第一庭    法      官  胡宜如
以上正本證明與原本無異。
如不服本判決，應於送達後10日內向本院提出上訴狀（須附繕本
）。
告訴人或被害人對於判決如有不服具備理由請求檢察官上訴者，
其上訴期間之計算係以檢察官收受判決正本之日期為準。
中　　華　　民　　國　　96　　年　　1 　　月　　25　　日
                                書記官  蕭秀吉
附錄本案論罪科刑法條：
中華民國刑法第210條
偽造、變造私文書，足以生損害於公眾或他人者，處 5 年以下有
期徒刑。
中華民國刑法第216條
行使第 210 條至第 215 條之文書者，依偽造、變造文書或登載
不實事項或使登載不實事項之規定處斷。
中華民國刑法第337條
意圖為自己或第三人不法之所有，而侵占遺失物、漂流物或其他
離本人所持有之物者，處5 百元以下罰金。
中華民國刑法第339條
意圖為自己或第三人不法之所有，以詐術使人將本人或第三人之
物交付者，處5 年以下有期徒刑、拘役或科或併科1 千元以下罰
金。
以前項方法得財產上不法之利益或使第三人得之者，亦同。
前二項之未遂犯罰之。
【附表1】：
┌──┬──────┬────────┬──────┬────┬────┬──────────┬─────┐
│編號│ 消 費 時 間│消  費  地  點  │消 費 金 額 │購買物品│偽造署押│所    犯    法    條│宣 告 刑  │
│    │            │                │（新臺幣）  │        │數    量│                    │          │
├──┼──────┼────────┼──────┼────┼────┼──────────┼─────┤
│ 1  │95年6 月23日│彰化縣花壇鄉三春│ 1500元     │油品    │商店存根│(1)刑法第337 條侵占  │乙○○行使│
│    │上午11時59分│村彰員路109-8號 │            │        │聯、顧客│  遺失物罪          │偽造私文書│
│    │            │「杉春加油站」  │            │        │存根聯各│(2)刑法第216 條、第  │，足以生損│
│    │            │                │            │        │1枚     │  210條行使偽造私文 │害於他人，│
│    │            │                │            │        │        │  書罪              │處有期徒刑│
│    │            │                │            │        │        │(3)刑法第339 條第1   │7月       │
│    │            │                │            │        │        │  項詐欺取財既遂罪  │          │
├──┼──────┼────────┼──────┼────┼────┼──────────┼─────┤
│ 2  │95年7 月4 日│彰化縣花壇鄉三春│1000元      │油品    │商店存根│(1)刑法第216條、第210│乙○○行使│
│    │上午6 時46分│村彰員路109-8號 │            │        │聯、顧客│  條行使偽造私文書罪│偽造私文書│
│    │            │「杉春加油站」  │            │        │存根聯各│(2)刑法第339條第1項詐│，足以生損│
│    │            │                │            │        │1枚     │  欺取財既遂罪      │害於他人，│
│    │            │                │            │        │        │                    │處有期徒刑│
│    │            │                │            │        │        │                    │6月       │
├──┼──────┼────────┼──────┼────┼────┼──────────┼─────┤
│ 3  │95年7 月4 日│臺北市○○○路2 │300元       │網路點數│        │(1)刑法第216 條、第  │乙○○行使│
│    │下午5 時7 分│段100 號12樓「雅│            │卡商品  │        │  220 條第2 項、第  │偽造私文書│
│    │            │虎國際資訊公司」│            │        │        │  210 條行使偽造準私│，足以生損│
│    │            │                │            │        │        │  文書罪            │害於他人，│
│    │            │                │            │        │        │(2)刑法第339條第1項詐│處有期徒刑│
│    │            │                │            │        │        │  欺取財罪          │5月       │
├──┼──────┼────────┼──────┼────┼────┼──────────┼─────┤
│ 4  │95年7 月6 日│彰化市三村里彰興│1500元      │油品    │商店存根│(1)刑法第216條、第210│乙○○行使│
│    │上午8 時27分│路2 段81號「中油│            │        │聯、顧客│  條行使偽造私文書罪│偽造私文書│
│    │            │彰興路加油站」  │            │        │存根聯各│(2)刑法第339條第1項詐│，足以生損│
│    │            │                │            │        │1枚     │  欺取財既遂罪      │害於他人，│
│    │            │                │            │        │        │                    │處有期徒刑│
│    │            │                │            │        │        │                    │7月       │
├──┼──────┼────────┼──────┼────┼────┼──────────┼─────┤
│ 5  │95年7 月6 日│南投縣草屯鎮中正│2004元      │食品    │商店存根│(1)刑法第216條、第210│乙○○行使│
│    │上午10時40分│路1039號「新天地│            │        │聯1枚   │  條行使偽造私文書罪│偽造私文書│
│    │            │量販草屯店」    │            │        │        │(2)刑法第339條第1項詐│，足以生損│
│    │            │                │            │        │        │  欺取財既遂罪      │害於他人，│
│    │            │                │            │        │        │                    │處有期徒刑│
│    │            │                │            │        │        │                    │8月       │
├──┼──────┼────────┼──────┼────┼────┼──────────┼─────┤
│ 6  │95年7 月6 日│南投縣草屯鎮碧山│1579元      │服飾    │商店存根│(1)刑法第216條、第210│乙○○行使│
│    │下午1 時38分│路169 號1 樓「東│            │        │聯1枚   │  條行使偽造私文書罪│偽造私文書│
│    │            │妮精品百貨批發店│            │        │        │(2)刑法第339條第1項詐│，足以生損│
│    │            │」              │            │        │        │  欺取財既遂罪      │害於他人，│
│    │            │                │            │        │        │                    │處有期徒刑│
│    │            │                │            │        │        │                    │7月       │
├──┼──────┼────────┼──────┼────┼────┼──────────┼─────┤
│ 7  │95年7 月6 日│南投縣草屯鎮育英│1070元      │服飾    │商店存根│(1)刑法第216條、第210│乙○○行使│
│    │下午1 時52分│街147號9001服飾 │            │        │聯1枚   │  條行使偽造私文書罪│偽造私文書│
│    │            │店              │            │        │        │(2)刑法第339條第1項詐│，足以生損│
│    │            │                │            │        │        │  欺取財既遂罪      │害於他人，│
│    │            │                │            │        │        │                    │處有期徒刑│
│    │            │                │            │        │        │                    │6月       │
├──┼──────┼────────┼──────┼────┼────┼──────────┼─────┤
│ 8  │95年7 月7 日│彰化市○○路221 │953元       │飾品    │商店存根│(1)刑法第216條、第210│乙○○行使│
│    │下午3 時41分│號「名佳美精緻生│            │        │聯1枚   │  條行使偽造私文書罪│偽造私文書│
│    │            │活館」          │            │        │        │(2)刑法第339條第1項詐│，足以生損│
│    │            │                │            │        │        │  欺取財既遂罪      │害於他人，│
│    │            │                │            │        │        │                    │處有期徒刑│
│    │            │                │            │        │        │                    │5月       │
├──┼──────┼────────┼──────┼────┼────┼──────────┼─────┤
│ 9  │95年7 月9 日│彰化縣花壇鄉中山│550元       │油品    │        │刑法第339 條第3 項、│乙○○意圖│
│    │下午9 時37分│路1 段384 號「中│            │        │        │第1 項詐欺取財未遂罪│為自己不法│
│    │            │國石油花壇站」  │            │        │        │                    │之所有，以│
│    │            │                │            │        │        │                    │詐術使人將│
│    │            │                │            │        │        │                    │本人之物交│
│    │            │                │            │        │        │                    │付，未遂，│
│    │            │                │            │        │        │                    │處有期徒刑│
│    │            │                │            │        │        │                    │4月       │
└──┴──────┴────────┴──────┴────┴────┴──────────┴─────┘
【附表2】：
┌──────┬─────────────┬─────────────┬───────┬────┐
│相關變更條文│行為時法（下稱舊法）之內容│裁判時法（下稱新法）之內容│比  較  理  由│備    註│
├──────┼─────────────┼─────────────┼───────┼────┤
│【罰金刑貨幣│依法律應處罰金、罰鍰者，就│中華民國94年1 月7 日法修正│刑法之貨幣單位│經依現行│
│單位之變更】│其原定數額得提高為2 倍至10│施行後，刑法分則編所定罰金│由「元（指銀元│法規所定│
│罰金罰鍰提高│倍（刑法乃係定明10倍）。第│之貨幣單位為新臺幣。94年1 │）」變更為「新│貨幣單位│
│標準條例第1 │1 條所定得提高倍數之規定，│月7 日刑法修正時，刑法分則│臺幣」，且刑法│折算新臺│
│條前段、第5 │於本條例修正後制定之法律，│編未修正之條文定有罰金者，│分則之罰金數額│幣條例第│
│條→刑法施行│不適用之；本條例修正前公布│自94年1 月7 日刑法修正施行│，亦視該分則先│2 條之規│
│法第1 之1 條│之法律，於本條例修正後修正│後，就其所定數額提高為30倍│前曾修正與否，│定折算後│
│第1 項、第2 │其罰金罰鍰數額或法律經全部│。但72年6 月26日至94年1 月│而分別提高3 或│等值，是│
│項          │修正而其罰金罰鍰數額未予變│7 日新增或修正之條文，就其│30倍。        │新法並未│
│            │更者，亦同。              │所定數額提高為3 倍。      │              │較有利。│
├──────┼─────────────┼─────────────┼───────┼────┤
│【罰金刑最低│罰金：（銀元）1 元以上。有│罰金：新臺幣1000元以上，以│罰金刑之最低度│舊法均較│
│度刑之變更與│期徒刑加減者，其最高度及最│百元計算。有期徒刑或罰金加│刑，由銀元10元│為有利。│
│加、減】刑法│低度同加減之。拘役或罰金加│減者，其最高度及最低度同加│（亦經提高）即│        │
│第33條第5 款│減者，僅加減其最高度。    │減之。拘役加減者，僅加減其│新臺幣30元，提│        │
│、第67條、第│                          │最高度。                  │高為新臺幣1000│        │
│68條        │                          │                          │元；且加（減）│        │
│            │                          │                          │之最低數額，亦│        │
│            │                          │                          │由銀元1 元即新│        │
│            │                          │                          │臺幣3 元，提高│        │
│            │                          │                          │成為新臺幣100 │        │
│            │                          │                          │元；又罰金刑之│        │
│            │                          │                          │最低度刑亦同加│        │
│            │                          │                          │（減）之。    │        │
├──────┼─────────────┼─────────────┼───────┼────┤
│ 【牽連犯】 │第55條後段：「犯一罪而其方│（刪除）                  │新法刪除牽連犯│被告之侵│
│            │法或結果之行為犯他罪名者，│                          │之規定。      │占遺失物│
│            │從一重處斷。」            │                          │              │、行使偽│
│            │                          │                          │              │造私文書│
│            │                          │                          │              │、詐欺取│
│            │                          │                          │              │財等犯行│
│            │                          │                          │              │，依新法│
│            │                          │                          │              │須分論併│
│            │                          │                          │              │罰，依舊│
│            │                          │                          │              │法則僅從│
│            │                          │                          │              │一重論處│
│            │                          │                          │              │，是舊法│
│            │                          │                          │              │有利。  │
├──────┼─────────────┼─────────────┼───────┼────┤
│【定應執行刑│「宣告多數有期徒刑者，於各│「宣告多數有期刑者，於各刑│新法為兼顧數罪│舊法有利│
│】第51條第5 │刑中之最長期以上，各刑合併│中之最長期以上，各刑合併之│併罰及單純數罪│。      │
│款          │之刑期以下，定其刑期。但不│刑期以下，定其刑期。但不得│之區別，及刑罰│        │
│            │得逾20年。」              │逾30年。」                │衡平原則，乃對│        │
│            │                          │                          │於有期徒刑合併│        │
│            │                          │                          │定應執行刑之上│        │
│            │                          │                          │限予以提高至30│        │
│            │                          │                          │年，與舊法上限│        │
│            │                          │                          │20年相比較，被│        │
│            │                          │                          │告行為後之新法│        │
│            │                          │                          │顯不利於被告，│        │
│            │                          │                          │自應適用行為時│        │
│            │                          │                          │之舊法。      │        │
╠══════╪═════════════╧═════════════╧═══════╧════╣
║整體比較結果│舊法較為有利於被告。                                                            ║
╚══════╧════════════════════════════════════════╝
